臺灣臺中地方法院刑事判決　　　　　　　　　　　　　九十一年度易字第一二四號
　　公　訴　人　台灣台中地方法院檢察署檢察官
　　被　　　告　甲○○
右列被告因竊盜案件，經檢察官提起公訴（九十年度偵字第二一○三二號），及移送
併辦（九十年度偵字第二二七六九號、九十一年度偵字第一○三五號），本院判決如
左：
    主  文
甲○○竊盜，處有期徒刑陸月，如易科罰金，以參佰元折算壹日。
扣案之機車鑰匙壹支，沒收。
    事  實
一、甲○○於民國九十年十一月十四日凌晨一時許，在台中市○○區○○路二段八十
    巷九號前，見庚○○所有之車牌號碼ＨＨ一－六七八號重機車置於該地，無人看
    管，竟意圖為自己不法之所有，以自備鑰匙一支竊取該機車，得手後留供己用，
    嗣於九十年十一月十九日十五時三十分許，在台中縣新社鄉中興村中興嶺一八一
    號後方圍牆，為警查獲，並扣得上揭其所有作案用之機車鑰匙一支。
二、案經台中縣警察局東勢分局報請臺灣臺中地方法院檢察署檢察官偵查起訴。
    理  由
一、右開事實，業據被告甲○○迭於警訊及偵、審中坦承不諱，核與被害人庚○○於
    警訊中所指述失竊情節相符，並有贓物認領據、現場圖、車輛竊盜車牌失竊資料
    個別查詢報表－查詢車輛認可資料、照片各一件附卷可證。本件事證明確，被告
    犯行堪以認定。
二、核被告所為，係犯刑法第三百二十條第一項之竊盜罪。爰審酌被告之品行、本件
    犯罪之動機、目的、手段、所生之危害及犯罪後之態度等一切情狀，量處如主文
    所示之刑，並諭知易科罰金之折算標準，以示懲儆。扣案之機車鑰匙一支，為被
    告所有且係供本件犯罪所用之物，併予宣告沒收。
三、台灣台中地方法院檢察署檢察官分別以該署九十年度偵字第二二七六九號及九十
    一年度偵字第一○三五號，移送併辦意旨，各略以：台中縣警察局烏日分局員警
    於九十年十二月二十四日下午二十二時三十分許，在台中縣龍井鄉○○○路東園
    巷與東興巷口，查獲正在該處行竊被害人施錫輝所有ＸＬ－○九六二號自用小客
    車之竊嫌戊○○駕乘至該處之另部ＵＢ－○七○二號自用小客車，係被害人己○○所有，於九十年十二月二十二日上午，在台南市○區○○路八十八巷五號前被
    竊之贓車，據該案被告戊○○先後於警、偵訊中均供稱該部其被查獲時所駕乘之
    ＵＢ－○七○二號自用小客車係被告甲○○借予其使用等語，因認被告甲○○亦
    涉有竊取該部ＵＢ－○七○二號自用小客車之罪嫌（九十年度偵字第二二七六九
    號部分）。及被告甲○○另於九十年八月四日下午二十三時起至同年九月二十四
    日止之期間，基於為自己不法所有之概括犯意，多次侵入台中縣新社鄉○○村○○街○段八號，被害人丁○○即馬力埔社區理事會總幹事所掌管之馬力埔托兒所
    內，盜打該托兒所租用之中華電信公司00－00000000號有線電話至其
    友人或色情電話公司，電信費金額高達新台幣（下同）三萬七千四百零二元，嗣
    經丁○○發覺電信費異常，而報警循線查悉上情，因認被告甲○○此部分復涉有
    竊盜罪嫌云云。經查
  (1)就檢察官認被告甲○○涉有竊取ＵＢ－○七○二號自用小客車之罪嫌部分（即九
    十年度偵字第二二七六九號部分）。訊據被告甲○○堅決否認有此部分之犯行，
    辯稱：該部自小客車並非伊借予戊○○及丙○○使用，至戊○○與丙○○係如何
    取得該部自用小客車伊亦不知情等語。而檢察官移送併辦意旨則係以同案被告戊○○在警訊及偵查中，均供稱該部自小客車係向被告甲○○借用，及該部自用小
    客車確係被害人己○○所有，於九十年十二月二十二日上午，在台南市○區○○
    路八十八巷五號前被竊之贓車等情為其論據。惟按犯罪事實應依證據認定之，無
    證據不得推定其犯罪事實，刑事訴訟法第一百五十四條定有明文。又刑事訴訟法
    上所謂認定犯罪事實之證據，係指足以認定被告確有犯罪行為之積極證據而言，
    該項證據自須適合於被告犯罪事實之認定，始得採為斷罪資料；如未能發現相當
    證據，或證據不足以證明，自不能以推測或擬制之方法，以為裁判之基礎，最高
    法院二十九年上字第三一０五號、四十年台上字第八十六號分別著有判例可資參
    照。本件被害人己○○所有之系爭自用小客車究係遭何人所竊，己○○並不知悉
    ，亦未親眼目睹，此業據被害人己○○於警訊中指陳綦詳；又當初於警訊及偵查
    中分別供陳戊○○於九十年十二月二十四日下午二十二時三十分許，在台中縣龍
    井鄉○○○路東園巷與東興巷口為警查獲時所駕乘之系爭自用小客車，乃向被告
    甲○○借用之偵查中同案被告戊○○，嗣於本院審理時亦已坦承其前於警訊及偵
    查中供稱該部自用小客車係向甲○○借用一情，乃因其與甲○○當時存有嫌隙，
    而故為該等之指述；實則，該部自用小客車確係其所竊等語。此再參以證人即於
    九十年十二月二十四日下午二十二時三十分許，在台中縣龍井鄉○○○路東園巷
    與東興巷口查獲本案之台中縣警察局烏日分局犁份派出所警員乙○○於本院審理
    時，到庭所結證之：（該部自用小客車）最初被告戊○○證述為其朋友所有，但
    並沒有講清楚，一直拖，最後才說是被告甲○○借他的等語，更堪認戊○○在前
    於警、偵訊中所指關於系爭自用小客車係向被告所借用一情，純屬事後卸責之詞
    ，顯不足以證明系爭自用小客車為被告所竊甚明。此部分既被害人己○○未親眼
    目睹實際竊車之過程，而偵查中之同案被告戊○○之所述又前後不一，顯有出入
    ，亦與一般常情有違，自均屬推測或卸責之詞甚明。而移送併辦意旨上開所列載
    之各項論據，既皆屬推測或擬制之方法，則在被告堅決否認之情下，顯均不足以
    證明被告甲○○確有竊取上開己○○所有之該部機車之犯行。此外復查無其他積
    極證據足資認定被告甲○○有此部分之犯行，揆諸前揭之規定與說明，此部分並
    不能證明被告甲○○犯罪，原應為無罪之判決，惟因檢察官認與前揭經起訴而判
    決有罪之部分具有連續犯之裁判上一罪關係，爰不另為無罪之諭知。
  (2)就檢察官認被告甲○○另於九十年八月四日下午二十三時起至同年九月二十四日
    止之期間，多次侵入台中縣新社鄉○○村○○街○段八號，被害人丁○○即馬力
    埔社區理事會總幹事所掌管之馬力埔托兒所內，盜打該托兒所租用之中華電信公
    司00－00000000號有線電話至其友人或色情電話公司，電信費金額高
    達三萬七千四百零二元部分，檢察官雖認被告甲○○此部分所為亦涉有竊盜罪嫌
    。惟查，此部分被告侵入馬力埔托兒所內，並未著手竊取該托兒所內之任何財物
    ，其僅盜打該托兒所向中華電信公司租用之有線電話，業據被告迭於警訊及本院
    審理中供述明確，而台中縣警察局東勢分局報請檢察官偵查之報告書亦未提及被
    告甲○○有何竊取該托兒所內其他財物之行為，是此部分檢察官顯係就被告盜打
    馬力埔托兒所內之有線電話之犯行移請併案審理甚明。又被告此部分盜打他人有
    線電話之行為，與前揭經起訴而認定有罪之被告竊取他人機車所為，手法明顯不
    同，所犯法條之構成要件亦有異，其間難認有何裁判上一罪之關係，本院自無從
    併予審理，應退回由檢察官另行處理，附予敘明。
據上論斷，應依刑事訴訟法第二百九十九條第一項前段，刑法第三百二十條第一項、
第四十一條第一項前段、第三十八條第一項第二款，罰金罰鍰提高標準條例第一條前
段、第二項，判決如主文。
中      華       民       國      九十一      年    八    月     二     日
                                    台灣台中地方法院刑事第二庭
                                        法  官  張  智  雄
右正本證明與原本無異。
如不服本判決，應於送達後十日內向本院提出上訴狀（須附繕本），上訴於台灣高等
法院台中分院。
                                        書記官
中      華       民       國      九十一      年    八    月   二十九   日
附錄論罪科刑法條
中華民國刑法第三百二十條第一項
(普通竊盜罪、竊佔罪)
意圖為自己或第三人不法之所有，而竊取他人之動產者，為竊盜罪，處五
年以下有期徒刑、拘役或五百元以下罰金。
意圖為自己或第三人不法之利益，而竊佔他人之不動產者，依前項之規定
處斷。
前二項之未遂犯罰之。
